【裁判字號】    89,上易,989
【裁判日期】    890816
【裁判案由】    傷害
【裁判全文】
臺灣高等法院高雄分院刑事判決          八十九年度上易字第九八九號
    上訴人
    即被告  甲○○
            乙○○
    共      同
    選任辯護人  柳聰賢
右上訴人等因傷害案件，不服臺灣屏東地方法院八十九年度易字第三九八號中華民國
八十九年四月二十六日第一審判決（起訴案號：臺灣屏東地方法院檢察署八十九年度
偵字第九九九號），提起上訴，本院判決如左：
      主      文
原判決撤銷。
甲○○、乙○○共同傷害人之身體，各處有期徒刑肆月，如易科罰金，以佰元折算
壹日。均緩刑貳年。
      事      實
一、甲○○於民國（下同）八十八年八月二十七日二十一時許，騎乘機車在屏東市○○路家樂福量販店前，與由丙○○駕駛之自小客車（搭載女友陳虹蓁）險發生車
    禍，甲○○心生不滿，基於普通傷害之犯意，竟下車打開丙○○小客車車門，動
    手毆打丙○○，丙○○亦不甘示弱，下車出手反擊，與甲○○同夥而駕車在後之
    乙○○見狀，亦下車與甲○○共同基於普通傷害犯意，二人圍毆丙○○，致丙○○受有下眼瞼撕裂傷、右眼角膜出血、右手肘及右膝擦傷、前頸挫傷、左肩多處
    擦傷等傷害。
二、案經丙○○訴請台灣屏東地方法院檢察署檢察官偵查起訴。
      理      由
一、右揭事實，業據被告甲○○、乙○○於警偵訊、原審及本院審理時坦承不諱，並
    經告訴人丙○○指訴綦詳，及在場證人陳虹蓁證述屬實。告訴人受有前開傷害，
    亦有寶健醫院之驗傷診斷書一紙在卷可稽，事證明確，被告二人之犯行均堪以認
    定。
二、核被告二人所為，均係刑法第二百七十七條第一項之傷害罪。被告二人間有犯意
    之聯絡及行為之分擔，均為共同正犯。
三、原審論處被告二人罪刑，固非無見。惟查：(一)被告二人自始否認有其他二人共犯
    本案，告訴人於警訊亦未提及有其他共犯，雖於檢察官偵查中指稱「另有二名不
    詳姓名之人亦出手打我」云云，但告訴人前後指述已不一致，且證人即告訴人女
    友陳虹蓁於同日偵查中證稱至少有三人以上毆打告訴人云云，此項證述亦不明確
    ，又未查獲告訴人所稱之不詳姓名之共犯，原審遽認尚有二名共犯，尚未盡洽；
    (二)本院審理中，被告等已與告訴人達成民事和解，願賠償告訴人新台幣十五萬元
    ，告訴人並表示不願深究，有和解書在卷可憑，原審未及審酌。被告二人上訴意
    旨執此而指摘原判決不當，為有理由，應將原判決撤銷改判。爰審酌被告二人尚
    無前科，其等犯罪之動機，告訴人所受之傷害，告訴人亦有出手反擊，及被告二
    人犯罪後之態度等一切情狀，各量處如主文第二項所示之刑，並均諭知易科罰金
    之折算標準。查被告未曾受有期徒刑以上刑之宣告，此有本院被告全國前案紀錄
    表在卷可憑，其等因偶發事件，一時衝動而犯本案，經此偵審教訓當知警惕而無
    再犯之虞，且已與告訴人達成民事和解，告訴人亦表示不願深究，有如前述，本
    院斟酌上開各情，認所宣告之刑以暫不執行為適當，爰均依法宣告緩刑二年，以
    勵自新。
據上論斷，應依刑事訴訟法第三百六十九條第一項前段、第三百六十四條、第二百九
十九條第一項前段、刑法第二十八條、第一二百七十七條第一項、第四十一條、第七
十四條第一款，罰金罰鍰提高標準條例第一條前段、第二條，判決如主文。
本案經檢察官郭振昌到庭執行職務。
中    華    民    國     八十九     年       八    月      十六      日
                              臺灣高等法院高雄分院刑事第二庭
                                  審判長法官  曾玉英
                                        法官  李春昌
                                        法官  邱永貴
右正本證明與原本無異。
不得上訴。
                                      書記官  周能智
中    華    民    國     八十九     年       八       月    十  八      日
附錄：本判決論罪科刑法條：
刑法第二百七十七條第一項：
傷害人之身體或健康者，處三年以下有期徒刑，拘役或一千元以下罰金。
                                                                        Ｆ


司法院資訊處製作；財團法人民間司法改革基金會備份。
